臺灣高雄地方法院民事判決　　　　　　　 96年度訴字第232號
原　　　告　台灣新生報業股份有限公司
法定代理人　甲○○
訴訟代理人　蔡俊有律師
複 代理 人　丙○○
被　　　告　謝國賢即雷根企業行
　　　　　　　　　　　樓
被　　　告　全方位停車場管理顧問有限公司
法定代理人　乙○○
共　　　同
訴訟代理人　單文程律師
上列當事人間請求返還不當得利事件，本院於民國96年9 月4 日
言詞辯論終結，判決如下：
    主  文
被告謝國賢即雷根企業行、全方位停車場管理顧問有限公司應給
付原告新臺幣貳佰伍拾貳萬元，及自民國九十六年一月二十三日
起至清償日止，按週年利率百分之五計算之利息。
被告謝國賢即雷根企業行應給付原告新臺幣貳拾貳萬貳仟參佰零
參元，及自民國九十六年一月二十三日起至清償日止，按週年利
率百分之五計算之利息。
原告其餘之訴駁回。
訴訟費用由被告謝國賢即雷根企業行負擔五分之三，餘由被告全
方位停車場管理顧問有限公司負擔。
本判決第一項，於原告以新臺幣捌拾肆萬元為被告謝國賢即雷根
企業行、全方位停車場管理顧問有限公司供擔保後，得假執行；
但被告謝國賢即雷根企業行、全方位停車場管理顧問有限公司如
以新臺幣貳佰伍拾貳萬元為原告預供擔保，得免為假執行。
本判決第二項，於原告以新臺幣柒萬肆仟元為被告謝國賢即雷根
企業行供擔保後，得假執行；但被告謝國賢即雷根企業行如以新
臺幣貳拾貳萬貳仟參佰零參元為原告預供擔保，得免為假執行。
原告其餘假執行之聲請駁回。
  事實及理由
一、原告主張：
  (一)原告於民國93年3 月18日與被告謝國賢即雷根企業行（下稱
    被告謝國賢）簽訂土地租賃契約書（下稱系爭租賃契約），
    將原告所有如附表所示15筆土地（下稱系爭土地）出租予被
    告謝國賢經營停車場使用，租期自93年3 月21日起至94年3
    月20日屆滿，每月租金新臺幣（下同）27萬元，並約定被告
    謝國賢就承租土地僅能經營平面停車場使用，不得違反法令
    或約定用途以外之方式使用，亦不得興建地上物，否則原告
    得終止租約。詎被告謝國賢於93年4 月1 日違反上開約定，
    在承租土地上搭蓋地上物經營美食街（下稱美食街地上物）
    ，經原告先後於93年5 月20日以第148 號、93年7 月2 日第
    2788號存證信函通知被告謝國賢拆除未果，原告已終止租賃
    契約，被告謝國賢自屬無權占有系爭土地。
  (二)原告為排除侵害，乃於93年9 月間訴請被告謝國賢將美食街
    地上物拆除，經鈞院以93年度訴字第2686號排除侵害事件受
    理在案，因被告謝國賢同意自行拆除，原告乃於94年2 月23
    日與被告謝國賢達成訴訟上和解。惟和解成立後，被告謝國
    賢竟不履行和解內容，另與被告全方位停車場管理顧問有限
    公司（下稱全方位公司）擅自在如附圖所示A 、C 、D 、E1
    、E2、F 部分面積合計1714.16 平方公尺土地上搭建地上物
    （下稱黃昏市場等地上物），經營黃昏市場、賣水站等，將
    攤位出租訴外人洪有志等人營業使用。原告於94年5 月間對
    被告謝國賢等人訴請拆除黃昏市場等地上物，經鈞院以94年
    度訴字第1591號受理後，始發現被告謝國賢將系爭土地轉租
    予被告全方位公司經營停車場及黃昏市場，復追加被告全方
    位公司及攤商即訴外人洪有志等人為被告，因被告謝國賢、
    全方位公司於95年8 月30日自行將地上物拆除，訴外人洪有
    志等承租人亦自上開土地遷出，原告乃撤回起訴。
  (三)原告終止系爭租賃契約後，被告謝國賢與全方位公司竟無權
    占用系爭土地，經營停車場、黃昏市場等使用，顯係共同侵
    害原告之所有權，致原告受有無法收取租金之利益，且被告
    無權占用土地，亦屬無法律上之原因，而受有相當於租金之
    利益，致原告無法使用收益而受有損害。雖被告等搭建之地
    上物面積僅占系爭土地之部分，然被告等係將空地部分做為
    停車場使用，致使原告無法利用系爭土地全部，自應視同占
    用系爭土地全部面積。而被告等自原告終止系爭租賃契約後
    迄至94年11月20日止之期間，仍按月給付原告27萬元相當於
    租金之不當得利，現尚積欠原告自94年11月21日起至95年8
    月30日（即拆除黃昏市場等地上物之日）止共9 個月10日之
    相當於租金之不當得利252 萬元〈計算式：270,000 ×（9
    ＋10÷30）＝2,520,000 〉。為此，爰擇一依共同侵權行為
    或不當得利之法律關係，請求鈞院判令被告等應連帶給付原
    告252 萬元及法定遲延利息。
  (四)又依系爭租賃契約第11條約定：「因應停車場設立之需要，
    甲方（即原告）同意乙方（即被告謝國賢）拆除現有圍牆，
    如契約屆滿或終止時，乙方應無條件恢復烤漆板圍牆」。被
    告謝國賢違反系爭租賃契約之約定，將系爭土地轉租予被告
    全方位公司，共同在其上搭蓋地上物轉租攤商圖利，被告等
    於95年8 月30日自行拆除上開地上物後，原告以口頭通知被
    告等應恢復烤漆板圍牆及土地原狀，以免人車入侵系爭土地
    ，惟其等置之不理，原告不得以乃雇工回復，而支出烤漆板
    圍牆費用18,900元、水泥柱鐵絲網費用158,403 元及清除被
    告等拆除地上物所遺留之垃圾費用45,000元，共計222,303
    元。為此，爰擇一依共同侵權行為或系爭租賃契約第11條之
    約定，請求鈞院判令被告連帶給付原告上開費用及法定遲延
    利息。
  (五)聲明：(1)被告應連帶給付原告252 萬元，及自95年9 月1 日
    起至清償日止，按週年利率5%計算之利息；(2)被告應連帶給
    付原告222,303 元，及自起訴狀繕本送達之翌日起按週年利
    率5%計算之利息；(3)願供擔保，請准供擔保宣告假執行。
二、被告謝國賢則以：被告謝國賢自94年11月21日起至95年8 月
    30日止確有無權占用如附圖所示A 、C 、D 、E1、E2、F 部
    分面積合計1714.16 平方公尺土地上搭建地上物使用，且依
    系爭租賃契約第11條約定，被告謝國賢負有回復烤漆板圍牆
    等義務，就原告支出之烤漆板圍牆及垃圾清理費用合計22
    2,303 元均不爭執，惟被告謝國賢占有之土地面積為1714.1
    6 平方公尺，依系爭租賃契約之約定，系爭土地面積9,313
    平方公尺之每月租金為27萬元，亦即每平方公尺土地之每月
    租金為29元（計算式：270000÷9313＝29，元以下四捨五入
    ），被告上開占用期間僅受有462,309 元之租金利益（計算
    式：29×1714.16 ×9.3 ＝462309，元以下四捨五入），原
    告請求被告給付252 萬元，實屬過高等語抗辯，並聲明：原
    告之訴駁回；如受不利益判決，願供擔保請准宣告免為假執
    行。
三、被告全方位公司則以：被告謝國賢向原告承租系爭土地後，
    將其中部分土地轉租予被告全方位公司經營停車場使用，租
    期自93年3 月20日起至94年3 月19日止，被告全方位公司曾
    於所承租之土地上搭建美食街地上物出租予攤商使用，惟於
    94年3 月15日前即將所搭建之美食街地上物拆除並退租，更
    未與被告謝國賢共同搭建黃昏市場等地上物，且依原告所提
    出之照片，亦可知被告全方位公司至遲於94年5 月18日即已
    撤離承租之土地，於94年11月21日至95年8 月30日期間並未
    占用系爭土地，原告主張被告全方位公司與被告謝國賢占用
    系爭土地全部，並應支付上開期間每月27萬元相當於租金之
    不當得利，顯無理由。又侵權行為係以行為人有故意或過失
    行為為其責任要件，被告全方位公司為法人，並無故意或過
    失之行為存在，原告主張被告全方位公司應依共同侵權行為
    之規定與被告謝國賢連帶賠償原告252 萬元之租金損害及回
    復烤漆板等費用222,303 元，亦屬無據等語抗辯，並聲明：
    原告之訴駁回；如受不利益判決，願供擔保請准宣告免為假
    執行。
四、兩造不爭執事項如下，並有系爭租賃契約書、停車場用地租
    賃契約書、統一發票、本院93年度訴字第2686號排除侵害事
    件和解筆錄影本、本院94年度訴字第1591號聲請拆除地上物
    事件勘驗筆錄及複丈成果圖（即附圖）等件為證（見本院卷
    第7-12、13 2-136、230、241頁） 。
  (一)原告與被告謝國賢於93年3 月18日訂立系爭租賃契約，將附
    表所示15筆土地出租予被告謝國賢經營停車場使用，租期自
    93年3 月21日起至94年3 月20日止；被告謝國賢與全方位公
    司於93年3 月8 日訂立停車場用地租賃契約書，將上開土地
    中同段691 、691-1 地號土地約900 坪轉租予被告全方位公
    司，租期自93年3 月20日起至94年3 月19日止。
  (二)原告於93年9 月間對被告謝國賢提起排除侵害事件之訴，經
    本院以93年度訴字第2686號事件審理，原告與被告謝國賢於
    94年2 月23日達成訴訟上和解，被告謝國賢願自行拆除美食
    街地上物，然未依約履行，經原告向本院聲請強制執行後，
    於95年5 月10日強制拆除執行完畢，原告將該部分土地收回
    圍起圍籬。
  (三)原告於94年5 月間，以被告謝國賢無權占用系爭土地搭建黃
    昏市場等地上物出租訴外人洪有志等16人營業使用，而對被
    告謝國賢提起拆除地上物之訴，經本院以94年度訴字第1591
    號事件受理後，又追加被告全方位公司及訴外人洪有志等攤
    商為被告，本院於95年7 月11日會同三民地政事務所前往勘
    測，黃昏市場等地上物占用位置如附圖所示，占用面積為1,
    714.16平方公尺。
  (四)依系爭租賃契約第11條約定，承租人即被告謝國賢於租約屆
    滿或終止後，應恢復烤漆板圍牆，且被告謝國賢未依約恢復
    ，原告自行雇工恢復，支出烤漆板圍牆、水泥柱鐵絲網及清
    運垃圾之費用共計222,303 元。
五、本件爭點為：被告等是否自94年11月21日起至95年8 月30日
    止，共同無權占用原告所有如附表所示15筆土地？占用面積
    為何？原告得請求相當於租金之損害為若干？又原告得否依
    系爭租賃契約或共同侵權行為之法律關係，請求被告連帶賠
    償回復烤漆板圍牆等費用222,303 元？茲將本院判斷分述如
    下：
  (一)被告等是否自94年11月21日起至95年8 月30日止，共同無權
    占用附表所示15筆土地？占用之面積為何？原告得請求相當
    於租金之損害為若干？
  1.經查，被告謝國賢與被告全方位公司訂立租約，由被告謝國
    賢將所承租之系爭土地中之同段691 、691- 1地號土地轉租
    予被告全方位公司，且被告全方位公司於該土地經營停車場
    外，並搭建美食街等地上物轉租予攤商，原告於93年間以被
    告謝國賢違反不得於系爭土地搭建地上物之約定，對被告謝
    國賢提起排除侵害訴訟後，原告與被告謝國賢於94年2 月23
    日以本院93年度訴字第2686號達成訴訟上和解，惟被告謝國
    賢並未依約履行和解內容，經原告聲請本院強制執行後，始
    於95年5 月10日強制拆除上開美食街地上物，且系爭租賃契
    約之租期至94年3 月20日屆滿，為兩造所不爭執，已如前述
    ，顯見於自94年3 月21日起至95年5 月10日美食街地上物遭
    法院強制拆除交予原告前，被告等確係無權占用同段691 、
    691-1 地號土地。
  2.被告全方位公司雖辯稱其早於94年11月20日遷出同段691 、
    691-1 地號土地，且未占用其餘土地云云，及被告謝國賢辯
    稱：其自94年11月21日起至95年9 月30日止僅占用黃昏市場
    等地上物、面積1714.16 平方公尺土地云云。然查，系爭土
    地除同段691 、691-1 地號土地設置為停車場及美食街等外
    ，其餘土地則為黃昏市場等攤商使用及供黃昏市場停車使用
    ，有原告提出之現場圖、照片在卷可憑（見本院卷第197-22
    8 頁），且本院94年度訴字第1591號拆除地上物事件承審法
    官於95年7 月11日前往系爭土地勘測時，黃昏市場仍在營業
    乙節，亦為兩造所不爭執（見本院卷第242 、243 頁），參
    以被告等均不爭執之黃昏市場租金收據已載明94年8 月份至
    95年4 月份租金收取人為被告全方位公司（見本院卷第40、
    41、231 頁），及被告全方位公司陳稱其於95年2 月9 日確
    有出具聲明書予被告謝國賢（見本院卷第231 頁），且該聲
    明書載明被告謝國賢將原告出租之高雄市○○區○○段二小
    段691 地號等土地轉租予被告全方位公司，原告因租賃及地
    上建物與被告謝國賢之訴訟，被告全方位公司將盡力協助，
    爾後若敗訴，被告全方位公司將負責，被告謝國賢不必為此
    訴訟付出其他額外費用及法律責任等語（見本院卷第191 頁
    ），顯見被告謝國賢係將承租之附表所示系爭土地全部轉租
    予被告全方位公司，由被告全方位公司分別經營停車場、美
    食街、黃昏市場等使用，被告等於系爭租賃契約屆滿後仍無
    權占用系爭土地，經原告於94年5 月向本院對被告謝國賢等
    人提起拆除地上物（即黃昏市場等地上物部分）之訴後，被
    告全方位公司於95年2 月9 日出具上開聲明書予被告謝國賢
    。是被告謝國賢、全方位公司前開所辯，均不足採信。惟原
    告與被告謝國賢以本院93年度訴第2868號排除侵害事件和解
    之美食街等地上物所占用同段691 地號土地面積合計400 平
    方公（見本院卷第11頁反面和解筆錄），既於95年5 月10
    日經法院強制執行拆除交還原告，則被告等於94年11月21日
    起至95年5 月9 日止無權占用面積為系爭土地之全部9,313
    平方公尺，自95年5 月10日起至95年8 月30日止應為8,913
    平方公尺（0000－000 ＝8913）。
  3.按無法律上之原因而受有利益，致他人受有損害者，應返還
    其利益，民法第179 條定有明文。無權占用他人土地者，通
    常可享有相當於租金之不當得利，土地所有權人得請求占用
    人返還，最高法院61年台上字第1695號判例意旨可供參酌。
    本件被告等無權占用系爭土地，受有相當於租金之利益，致
    原告受有損害，則原告請求被告等返還相當於租金之不當得
    利，應予准許。又按城市地方房屋之租金，以不超過土地及
    其建築物申報總價年息10% 為限，土地法第97條第1 項定有
    明文，而土地法第97條規定之土地價額，係指法定地價而言
    ，為土地法施行法第25條所明定，又土地法第148 條規定，
    土地所有權人依土地法所申報之地價為法定地價；土地法第
    115 條復規定同法第97條之規定，於租用基地建築房屋準用
    之，是建築基地（即土地）之租金，亦按土地申報地價年息
    10% 為限。另基地租金之數額，除以基地申報地價為基礎外
    ，尚須斟酌基地之位置，工商業繁榮之程度，承租人利用基
    地之經濟價值及所受利益等項，並與鄰地租金相比較，以為
    決定，並非必達申報總地價年息10% 最高額，最高法院68年
    度台上字第3071號判例意旨亦可資參照。
  4.經查，本件被告等既無權占用系爭土地，則原告請求被告給
    付相當於租金之不當得利，即無不合。又查，被告等無權占
    用系爭土地，係設置停車場、美食街及黃昏市場等地上物出
    租他人使用，且系爭土地臨大豐路及建工路、所在處交通及
    生活機能尚稱完善，本院審酌上情及被告等利用土地之經濟
    價值與經營停車場、黃昏市場所受利益等情，認以系爭土地
    申報地價年利率8%計算被告等占用系爭土地所受相當於租金
    之利益為適當。惟僅依系爭土地中之同段691 、786 、792
    、799 地號4 筆土地之93年度申報地價（見本院卷第277-28
    0 頁）乘以占用面積，再以上開核定之年利率8%計算，則原
    告上開4 筆土地面積5,000 平方公尺每月可得請求之不當得
    利數額即為395,182 元〈計算式：（15602 ×1478＋9585×
    1773＋10830 ×1470＋11840 ×279） ×0.08÷12＝395182
    ），顯遠超逾原告請求之系爭土地15筆面積9,131 平方公尺
    每月27萬元之不當得利，故認原告請求被告等自94年11月21
    日起至95年8 月30日止，每月給付27萬之相當於租金之不當
    得利共計252 萬元〈計算式：270,000 ×（9 ＋10÷30 ）
    ＝2, 520,000〉為適當，自應准許。
  5.次按數人負同一債務，明示對於債權人各負全部給付之責任
    者，為連帶債務，無前項之明示時，連帶債務之成立，以法
    律有規定者為限，民法第272 條定有明文。原告主張被告等
    自94年11月21日起至95年8 月30日止，無權占用系爭，受有
    相當於租金之不當得利，應返還無權占用系爭土地之不當得
    利，而請求被告負連帶給付之責，惟各該被告既未明示對於
    原告各負全部給付之責任，且依民法不當得利之規定，亦無
    不當得利之數受領人，須就返還所受利益之義務負全部給付
    之責任，則原告主張被告就此部分不當得利之返還應負連帶
    責任，即屬無據。
  (二)原告得否依系爭租賃契約或共同侵權行為之法律關係，請求
    被告連帶賠償回復烤漆板圍牆等費用222,303 元？
  1.按系爭租賃契約第11條約定：「因應停車場設立需要，甲方
    （即原告）同意乙方（即被告謝國賢）拆除現有圍牆，如約
    期屆滿或終止租約時，乙方應無條件恢復烤漆板圍牆..」。
    經查，被告謝國賢就其應依上開約定負有恢復烤漆板圍牆等
    義務，且其未依約回復，及由原告自行雇工恢復圍牆、清運
    垃圾等共支出222,303 元之事實，均不爭執（見本院卷第
    241 頁），已如前述，故原告依系爭租賃契約請求被告謝國
    賢給付222,303 元，即屬有據，應予准許。而被告全方位公
    司並未與原告簽訂系爭租賃契約，非為系爭租賃契約之義務
    人，自不受該契約之拘束，是原告依系爭租賃契約第11 條
    之約定，請求被告全方位公司給付恢復原狀之費用，並無理
    由，不應准許。
  2.又按侵權行為所發生之損害賠償請求權，以有故意或過失不
    法侵害他人權利為其成立要件，若其行為並無故意或過失，
    即無賠償之可言，有最高法院49年台上字第2323號、54年台
    上字第1523號判例意旨參照。又民法第184 條第1 項規定侵
    權行為之2 種類型，均適用於自然人之侵權行為，法人尚無
    適用上述規定之餘地，亦有最高法院80年度台上字第344 號
    判決可資參考。本件被告全方位公司既為法人，有該公司變
    更登記表在卷可憑（見本院卷第31頁），自無適用民法第18
    4 條第1 項侵權行為規定之餘地，是原告主張被告全方位公
    司與被告謝國賢無權占用原告土地搭蓋地上物轉租攤商圖利
    ，侵害原告所有權，應構成民法第184 條第1 項、第185 條
    第1 項之共同侵權行為，應負回復原狀之義務，賠償原告22
    2,303 元，亦無理由，不應准許。
  (三)綜上所述，被告等於上開期間無權占有原告所有系爭土地，
    且被告謝國賢依系爭租賃契約第11條約定負有恢復烤漆板圍
    牆等義務，則原告依不得得利之法律關係請求被告等應給付
    252 萬元相當租金之不當得利，及依系爭租賃契約第11條約
    定請求被告謝國賢給付烤漆板圍牆等費用共222,303 元，均
    有理由。
六、末按給付無確定期限者，債務人於債權人得請求給付時，經
    其催告而未為給付，自受催告時起，負遲延責任。其經債權
    人起訴而送達訴狀，或依督促程序送達支付命令，或為其他
    相類之行為者，與催告有同一之效力。且其遲延利息未約定
    利率者，則依法定利率即年利率5%計算之，民法第229 條第
    2 項、民法第233 條、民法第205 條分別定有明文。查本件
    被告等對原告所負之相當於租金之不當得利及被告謝國賢對
    原告負有恢復烤漆板等費用債務，並未定有確定之給付期限
    ，依前揭條文規定，被告應自收受原告對其訴請清償該項債
    務之本件起訴狀繕本送達翌日，始負遲延責任。又本件被告
    均係於96年1 月22日收受起訴狀繕本，有送達回執在卷可憑
    （見本院卷第21、22頁），故原告請求被告等給付自96 年1
    月23日起至清償日為止，按週年利率5%計算之遲延利息，自
    屬有據；逾此部份之遲延利息請求，即無理由，應予駁回。
    從而，原告請求被告謝國賢、全方位公司給付252 萬元相當
    於租金之不當得利及自96年1 月23日起至清償日止，按週年
    利率5%計算之利息，與請求被告謝國賢請給付原告222,30 3
    元及自96年1 月23日起至清償日止，按週年利率5%計算之利
    息，為有理由，應予准許；逾此部份之請求，即屬無據，不
    應准許。至原告就其因被告謝國賢、全方位公司無權占用系
    爭土地所受損害，依不當得利法律關係既獲勝訴判決，及就
    其因被告謝國賢恢復烤漆圍牆等費用，依系爭租賃契約法律
    關係獲勝訴判決，則本院就其另依侵權行為法律關係所為之
    請求，即毋庸再予審究，附此敘明。
七、兩造均陳明願供擔保，分別聲請宣告假執行或免為假執行，
    於原告勝訴部分，乃合於法律之規定，爰各酌定相當擔保金
    額准許之。至原告敗訴部分，其假執行之聲請，已失依附麗
    ，自應併予駁回。
八、據上論結，本件原告之訴為一部有理由，一部無理由，依民
    事訴訟法第79條、第85條第1 項、第390 條第2 項、第392
    條第2 項，判決如主文。
中　　華　　民　　國　　96　　年　　9 　　月　　20　　日
                  民事第一庭  法   官  廖純卿
正本係照原本作成。
如不服本判決，應於送達後20日內，向本院提出上訴狀並表明上
訴理由，如於本判決宣示後送達前提起上訴者，應於判決送達後
10日內補提上訴理由書（須附繕本）。
中　　華　　民　　國　　96　　年　　9 　　月　　20　　日
                              書記官　 洪嘉慧
附表
┌──┬──────────────────┬──────┐
│編號│              地   號               │   面積     │
│    │                                    │（平方公尺）│
│    │                                    │            │
├──┼──────────────────┼──────┤
│  │高雄市○○區○○段二小段691地號     │ 1,478      │
├──┼──────────────────┼──────┤
│  │高雄市○○區○○段二小段691-1地號   │ 1,172      │
├──┼──────────────────┼──────┤
│  │高雄市○○區○○段二小段782地號     │ 1,539      │
├──┼──────────────────┼──────┤
│  │高雄市○○區○○段二小段785-1地號   │ 1,038      │
├──┼──────────────────┼──────┤
│  │高雄市○○區○○段二小段785-2地號   │   134      │
├──┼──────────────────┼──────┤
│  │高雄市○○區○○段二小段785-3地號   │     1      │
├──┼──────────────────┼──────┤
│  │高雄市○○區○○段二小段785-4地號   │     6      │
├──┼──────────────────┼──────┤
│  │高雄市○○區○○段二小段786地號     │ 1,773      │
├──┼──────────────────┼──────┤
│  │高雄市○○區○○段二小段786-1地號   │   238      │
├──┼──────────────────┼──────┤
│  │高雄市○○區○○段二小段786-2地號   │    78      │
├──┼──────────────────┼──────┤
│  │高雄市○○區○○段二小段786-3地號   │     5      │
├──┼──────────────────┼──────┤
│  │高雄市○○區○○段二小段786-4地號   │     5      │
├──┼──────────────────┼──────┤
│  │高雄市○○區○○段二小段791-1地號   │    97      │
├──┼──────────────────┼──────┤
│  │高雄市○○區○○段二小段792地號     │ 1,470      │
├──┼──────────────────┼──────┤
│  │高雄市○○區○○段二小段799地號     │   279      │
├──┴──────────────────┴──────┤
│面積合計：9,313平方公尺                                 │
└────────────────────────────┘
